臺灣臺南地方法院刑事判決
111年度易字第881號
公  訴  人  臺灣臺南地方檢察署檢察官
被      告  連家賢


上列被告因竊盜案件，經檢察官提起公訴（111年度偵字第15604
號），被告於準備程序中就被訴事實為有罪之陳述，經本院裁定
進行簡式審判程序後，判決如下：
    主  文
連家賢犯攜帶兇器竊盜罪，處有期徒刑陸月，如易科罰金，以新
臺幣壹仟元折算壹日。
    犯罪事實及理由
一、犯罪事實：連家賢於民國111年4月13日11時49分許，騎乘其
    養母所有車牌號碼000-000號普通重型機車，至臺南市○○區○
    ○○道000號「三井OUTLET」之愛迪達門市購物，竟意圖為自
    己不法之所有，持其所有客觀上可供作兇器使用之剪刀1把
    ，將粉紅色慢跑鞋之防盜磁扣剪下後，竊取該慢跑鞋1雙（
    價值新臺幣3,699元），並將該慢跑鞋放入其所攜帶之大袋
    子內欲離去之際，旋為店長林易慶發現攔阻並報警，連家賢
    隨即將該慢跑鞋棄置在門市內後逃離現場。案經林易慶訴由
    臺南市政府警察局歸仁分局報告臺灣臺南地方檢察署檢察官
    偵查起訴。
二、本件被告連家賢所犯係死刑、無期徒刑、最輕本刑為3年以
    上有期徒刑以外之罪，其於準備程序中就被訴事實為有罪之
    陳述，經法官告知簡式審判程序之旨，並聽取公訴人及被告
    之意見後，認宜為簡式審判程序，依刑事訴訟法第273條之1
    第1項規定，裁定進行簡式審判程序加以審理，則依據刑事
    訴訟法第273條之2、同法第159條第2項之規定，不適用傳聞
    法則有關限制證據能力之相關規定；並得依同法第310條之2
    之準用同法第454條之規定製作略式判決書（僅記載「證據
    名稱」），合先敘明。
三、上揭犯罪事實，有下列證據可資佐證：
  ㈠被告於警詢之供述及本院準備程序中之自白。
  ㈡告訴人林易慶於警詢之指訴。
  ㈢卷附監視器錄影光碟暨畫面擷取、現場照片、慢跑鞋照片、
    車輛詳細資料報表。
四、核被告所為係犯刑法第321條第1項第3款之攜帶兇器竊盜罪
    。爰審酌被告正值壯年，竟不知尊重他人之財產權，恣意竊
    取店家的球鞋，於發覺犯行遭店員發覺後，始將以入手的球
    鞋放回，且被告已有多起竊盜前案紀錄，雖被告辯稱是因為
    患有精神官能症，竊盜有助於紓解壓力，然被告知悉竊盜是
    違法的，且被告供稱，竊盜是他覺得最直接有效的紓解壓力
    方式，可見尚有其他不違法，仍然有效紓解壓力的方法，被
    告卻選擇以竊盜方式來紓壓，顯見其法治概念薄弱，惟於犯
    罪後就上開犯行坦承不諱，足見尚知悔悟，兼衡被告自陳五
    專肄業之教育程度，未婚，目前與父母同住，無業等一切情
    狀，量處如主文所示之刑，並諭知易科罰金之折算標準。
五、依刑事訴訟法第299條第1項、第273條之1第1項、第310條之
    2，刑法第321條第1項第3款、第41條第1項前段，判決如主
    文。
本案經檢察官蘇榮照提起公訴，檢察官蔡宜玲到庭執行職務。
中　　華　　民　　國 　111　　年　  10　　月　　28　　日
                    刑事第五庭    法　官  鄭銘仁
以上正本證明與原本無異。
如不服本判決應於收受本判決後20日內向本院提出上訴書狀，並
應敘述具體理由。其未敘述上訴理由者，應於上訴期間屆滿後20
日內向本院補提理由書狀（均須按他造當事人之人數附繕本）「
切勿逕送上級法院」。 
                                  書記官  陳姝妤
中　　華　　民　　國　　111 　年　　10　　月　　28　　日
附錄本案論罪科刑法條：
中華民國刑法第320條
意圖為自己或第三人不法之所有，而竊取他人之動產者，為竊盜
罪，處5年以下有期徒刑、拘役或50萬元以下罰金。
意圖為自己或第三人不法之利益，而竊佔他人之不動產者，依前
項之規定處斷。
前二項之未遂犯罰之。

中華民國刑法第321條
犯前條第1項、第2項之罪而有下列情形之一者，處6月以上5年以
下有期徒刑，得併科50萬元以下罰金：
一、侵入住宅或有人居住之建築物、船艦或隱匿其內而犯之。
二、毀越門窗、牆垣或其他安全設備而犯之。
三、攜帶兇器而犯之。
四、結夥三人以上而犯之。
五、乘火災、水災或其他災害之際而犯之。
六、在車站、港埠、航空站或其他供水、陸、空公眾運輸之舟、
    車、航空機內而犯之。
前項之未遂犯罰之。